



PERFIL

Contadora Pública con sólida una trayectoria de 12 años área en el financiera, recursos humanos contablidad. Destaco por mi alta capacidad de iniciativa, habilidades en la toma de decisiones y facilidad para el aprendizaje. Profesional enfocada en el trabajo en equipo y con una atención minuciosa al detalle. Amplios conocimientos en el manejo de programas contables, así como en la optimización de la eficiencia operativa y administrativa, logrando mejorar procesos claves dentro de las organizaciones.



CONTACTO

Teléfono: 316-8733162

Correo:yurymorenojimenez@gmail.com

Ciudad: Bucaramanga

Barrio: Provenza



EDUCACIÓN

Contadora Pública / Abril 2020 Universidad de Pamplona

Diplomado en Actualizacion tributaria / Diciembre 2018 Universidad de Pamplona

Curso Excel basico / Diciembre 2023 Compexcel Jury Vatiana Moreno Jimenez

CONTADORA PÚBLICA



EXPERIENCIA LABORAL

Asistente Contable

Garcia Diaz & Cia Ltda 1 Febrero 2015 - 10 Julio 2024 Contacto:607 6470893 / 3204494961

Preparación de estados financieros, presupuestos anuales, flujo de caja, control de bancos, liquidacion de nomina, calculo prestaciones sociales, manejo integral de registros contables, facturacion, registro para la presentacion de impuestos, proceso de reclutamiento, selección y contratación del personal, elaboración de reporte novedades de nómina, creación implementación de procedimientos disciplinarios, planeación y ejecución de actividades de bienestar capacitaciones gestión de elaboración de certificaciones laborales y apoyo documental en procesos de desvinculación laboral, entre otra funciones asignadas.

Asesora Contable

Refrigeran Air Company Sas 1 Abril 2019 - 30 Diciembre 2023 Contacto: 3186938624

Ingreso de personal, entrega de dotacion y epps, presentacion de impuestos, proceso de contratacion, control de acceso personal.

Auxiliar de Oficina

Asesores de Seguros Albergar Ltda 1 Noviembre 2012 - 30 Enero 2015 Contacto: 6076470893 / 3204494961

Recepción de clientes, manejo de caja menor, archivo, preparación de informes semanales.